【裁判字號】    91,訴,1270
【裁判日期】    920611
【裁判案由】    違反醫師法
【裁判全文】
臺灣桃園地方法院刑事判決                        九十一年度訴字第一二七號
    公  訴  人  臺灣桃園地方法院檢察署檢察官
    被      告  丙○○
右列被告因違反醫師法等案件，經檢察官提起公訴（八十九年度偵字第八一七一號）
，本院判決如左：
    主      文
丙○○未取得合法醫師資格，擅自執行醫療業務，處有期徒刑壹年陸月。緩刑伍年。
    事      實
一、丙○○明知其未取得合法醫師資格，不得擅自執行醫療業務，亦明知為病患注射
    針劑，係屬醫療行為，竟自民國（下同）七十四年間某日起，至八十七年間某日
    止，連續擅自在桃園縣平鎮市○○街「裕盛西藥房」執行醫療業務，為不特定病
    患注射針劑。嗣於八十九年五月十八日十五時許，為警循線查獲，始知上情。
二、案經桃園縣警察局平鎮分局報請臺灣桃園地方法院檢察署檢察官偵查起訴。
    理      由
一、訊據被告丙○○僅坦承有於七十四年開業後至八十年間有為病患注射針劑之行為
    ，惟否認其餘之犯行，辯稱：伊未替甲○○、丁○○等人注射針劑云云。惟查，
    被告右揭犯罪事實，業據證人戊○○於偵查中結證稱：八十七年五、六月間，與
    同年七、八月間，伊因為感冒，有去找被告打針，被告沒有跟我講打何種藥物，
    但伊確定是藥物，因為被告是從小瓶中將藥液抽出來等語（見臺灣桃園地方法院
    檢察署九十一年六月二十日偵查筆錄），證人甲○○於偵查中證稱：伊有於八十
    二年間找被告打過針等語（見同署八十九年六月二十二日、九十一年六月二十日
    偵查筆錄），證人丁○○於偵查中證稱：伊有在八十六年三月間，因為發燒找被
    告打過針等語（見同署八十九年七月十三日偵查筆錄），證人乙○○亦於偵查中
    證稱：伊在國小四、五年級時，感冒生病都是去西藥房找被告打針達拿藥（見同
    署八十九年六月二十二日偵查筆錄），其於審理中則證稱：伊自國小四、五年級
    至國中二年級上學期，陸續有至被告經營之西藥房拿藥、打針等語。綜上足認被
    告前開所辯，顯係其事後避重就輕之詞，不足採信。是本件事證明確，被告前開
    犯行，應可認定。
二、按被告丙○○未合法取得醫師資格，竟擅自執行上述醫療業務，核其所為，係犯
    醫師法第二十八條前段之罪。又醫師法第二十八條所謂「業務」，係指以繼續之
    意思，反覆實施同種類行為為目的之社會活動，當然包含多次行為，被告之實施
    醫療行為雖有多次，但只執行一個「醫療業務」，係屬繼續犯之一種，為單純一
    罪，公訴人認被告成立連續犯，尚有未洽，併予明。爰審酌被告並無前科，有
    臺灣高等法院被告全國前案紀錄表在卷可稽，被告未具合法醫師資格，仍擅自執
    行醫師業務，致他人之身體、健康、生命有重大危害之虞，且視國家專業證照制
    度於無物，擅自執行醫師業務之期間達十餘年，犯罪所生之損害非輕，犯罪後態
    度等一切情狀，量處如主文所示之刑。末查，被告前未曾受有期徒刑以上刑之宣
    告，因一時失慮，偶罹刑典，事後坦承部分犯行，深具悔意，經此刑之宣告後，
    應知警惕而無再犯之虞，本院因認暫不執行其刑為當，予以宣告緩刑伍年，用啟
    自新。
據上論斷，應依刑事訴訟法第二百九十九條第一項前段，醫師法第二十八條前段，刑
法第十一條前段、第七十四條第一款，判決如主文。
本案經檢察官古慧珍到庭執行職務。
中      華      民      國    九十二    年      六      月     十一     日
                                      臺灣桃園地方法院刑事第六庭
                                    法  官    游  紅  桃
右正本證明與原本無異。
如不服本判決，應於判決送達後十日內向本院提出上訴狀（應附繕本），上訴於臺灣
高等法院。
                                          書記官    張  嘉  雯
中      華      民      國    九十二    年      六      月     十二     日
附論罪科刑依據之法條：
醫師法第二十八條第一項
未取得合法醫師資格，擅自執行醫療業務者，處六個月以上五年以下有期徒刑，得併
科新臺幣三十萬元以上一百五十萬元以下罰金，其所使用之藥械沒收之。但合於下列
情形之一者，不罰：
一  在中央主管機關認可之醫療機構，於醫師指導下實習之醫學院、校學生或畢業生
    。
二  在醫療機構於醫師指示下之護理人員、助產人員或其他醫事人員。
三  合於第十一條第一項但書規定。
四  臨時施行急救。


司法院資訊處製作；財團法人民間司法改革基金會備份。
